臺灣高等法院臺南分院刑事判決
110年度金上訴字第6號
上  訴  人  臺灣臺南地方檢察署檢察官
被      告  顏莉瑄


上列上訴人因被告洗錢防制法等案件，不服臺灣臺南地方法院10
9年度金訴字第66號中華民國109年8月25日第一審判決（聲請簡
易判決處刑案號：臺灣臺南地方檢察署108年度偵字第7843號）
，提起上訴，被告於本院就被訴事實為有罪之陳述，經本院裁定
依簡式審判程序審理，判決如下：
    主  文
原判決撤銷。
甲○○幫助犯洗錢防制法第十四條第一項之一般洗錢罪，累犯，處
有期徒刑貳月，併科罰金新臺幣伍仟元，罰金如易服勞役，以新
臺幣壹仟元折算壹日。
    犯 罪 事 實
一、甲○○依其智識程度、社會歷練，可預見任意將其所申設之金
    融機構帳戶之金融卡及密碼交予不熟識之他人使用，極有可
    能遭詐欺集團利用作為人頭帳戶，便利詐欺集團向他人詐騙
    ，收受詐欺犯罪所得財物，且受詐騙人匯入款項遭提領後，
    即產生遮斷資金流動軌跡以逃避國家追訴處罰之結果，竟仍
    基於縱有人以其金融帳戶實施詐欺取財犯行亦不違背其本意
    之幫助故意，於民國107年12月21日前某時，將其所申辦之
    中國信託銀行帳號000-000000000000號帳戶（下稱中國信託
    銀行帳戶）之存摺、提款卡、密碼提供予真實姓名年籍均不
    詳之人及其所屬詐欺集團成員，容任該詐欺集團使用上揭金
    融機構帳戶以遂行犯罪。嗣該詐欺集團成員取得上開帳戶後
    ，即共同基於意圖為自己不法所有之犯意聯絡，於107年12
    月21日17時32分許，假冒係飯店業者員工，撥打電話給甲○○
    ，佯稱其信用卡遭誤設成12期分期付款，必須至自動櫃員機
    前操作解除云云，致甲○○陷於錯誤，遂依指示，先後匯款新
    臺幣（下同）3萬元、3萬元至上開中國信託銀行帳戶內。嗣
    因甲○○發覺有異報警處理，而查悉上情。
二、案經甲○○訴由新北市政府警察局永和分局移送臺灣新北地方
    檢察署陳請臺灣高等檢察署檢察長核轉臺灣臺南地方檢察署
    檢察官偵查後聲請以簡易判決處刑。
    理  由
一、本件被告甲○○所犯為死刑、無期徒刑、最輕本刑為3年以上
    有期徒刑以外之罪，亦非屬高等法院管轄之第一審案件，其
    於本院已就被訴事實為有罪之陳述，經告知簡式審判程序之
    旨後，檢察官、被告均同意本件改依簡式審判程序審理（本
    院卷第129頁），本院乃依刑事訴訟法第364條、第273條之1
    第1項規定，當庭裁定本件進行簡式審判程序，依同法第273
    條之2規定，本件不受同法第159條第1項、第161條之2、第1
    61條之3、第163條之1及第164條至第170條有關證據調查程
    序規定之限制，合先敘明。
二、上揭犯罪事實，業據被告於原審及本院審理時坦承不諱（原
    審金訴卷第87頁、本院卷第40、128頁），並有下列事證足
    資佐證：
　㈠被告上開自白，核與告訴人甲○○指訴之情節相符（偵一卷第4
    7至49頁），並有中國信託銀行帳戶開戶資料及存摺交易明
    細資料（原審金簡卷第33至42頁）、自動提款機交易單據（
    偵一卷第51頁）等資料附卷可參。 
　㈡按金融機構帳戶係個人資金流通之交易工具，具有強烈之屬
    人性及隱私性，包含存摺、印章及提款卡、密碼等物，應由
    本人謹慎保管使用。又刑法上之故意，分直接故意（確定故
    意）與間接故意（不確定故意），「行為人對於構成犯罪之
    事實，明知並有意使其發生者」為直接故意，「行為人對於
    構成犯罪之事實，預見其發生而其發生並不違背其本意者」
    為間接故意。而金融帳戶之金融卡及密碼與申請人之個人財
    產權益保障相關，且專有性甚高，除非本人、與本人具有信
    賴關係或其他特殊原因，難認有何流通使用之可能，一般民
    眾均有妥善保管防止他人任意使用之認識；況金融機構帳戶
    之申請手續甚為簡易方便，一般民眾若有使用帳戶之必要，
    自得以自己名義申請開戶即可，實無借用他人帳戶作為資金
    出入之必要，衡以近年來詐欺集團利用他人金融機構帳戶作
    為詐欺取財等財產犯罪之人頭帳戶情形，廣為社會媒體所報
    導，已為社會大眾所周知，被告年輕健康，自承具有高職肄
    業之智識程度，對此自難諉稱不知，則被告提供其所有中國
    信託銀行帳戶之存摺、提款卡、密碼，嗣經詐欺集團成員掌
    控並利用作為詐欺取財之不法用途，此種犯罪手段仍屬被告
    主觀上所得預見，且容任該項犯罪行為之繼續實現，仍不違
    背其本意，是被告主觀上應具有幫助他人詐欺取財犯罪之不
    確定故意，殆無疑義。
　㈢被告構成幫助洗錢罪之說明：
　⒈按最高法院大法庭108年度台上大字第3101號裁定之見解如下
    ：
　⑴提供金融帳戶存摺、提款卡、密碼予不認識之他人使用，是
    否係洗錢防制法第2條規定之「洗錢」行為？　　 　 　
　①提供金融帳戶金融卡及密碼之行為人，因已將帳戶之金融卡
    及密碼等物件提供他人使用，失去對自己帳戶之實際管領權
    限，若無配合指示親自提款，即無收受、持有或使用特定犯
    罪所得之情形，且無積極之移轉或變更特定犯罪所得之行為
    ，故非屬洗錢防制法第2條第1款、第3款所稱之洗錢行為。
　②洗錢防制法第2條修正之立法說明第3點雖謂「…㈣提供帳戶以
    掩飾不法所得之去向，例如：販售帳戶予他人使用…」等語
    ，似以販售帳戶為洗錢類型之一，然其僅係單純之舉例，並
    未說明何以與掩飾、隱匿之要件相當。而文義解釋為法律解
    釋之基礎，立法者之意思僅屬對構成要件文義之眾多解釋方
    法之一，仍須就法條文字之規範目的及保護利益具體分析。
    一般而言，洗錢防制法第2條第2款之掩飾、隱匿行為，目的
    在遮掩、粉飾、隱藏、切斷特定犯罪所得與特定犯罪間之關
    聯性，是此類洗錢行為須與欲掩飾、隱匿之特定犯罪所得間
    具有物理上接觸關係（事實接觸關係）。而提供金融帳戶金
    融卡及密碼供他人使用，嗣後被害人雖匯入款項，然此時之
    金流仍屬透明易查，在形式上無從合法化其所得來源，未造
    成金流斷點，尚不能達到掩飾或隱匿特定犯罪所得之來源、
    去向及所在之作用，須待款項遭提領後，始產生掩飾、隱匿
    之結果。故而，行為人提供金融帳戶金融卡及密碼，若無參
    與後續之提款行為，即非洗錢防制法第2條第2款所指洗錢行
    為，無從成立一般洗錢罪之直接正犯。　
　⑵提供金融帳戶金融卡及密碼之行為人是否成立一般洗錢罪之
    幫助犯？
　①特定犯罪之正犯實行特定犯罪後，為掩飾、隱匿其犯罪所得
    財物之去向及所在，而令被害人將款項轉入其所持有、使用
    之他人金融帳戶，並由該特定犯罪正犯前往提領其犯罪所得
    款項得手，如能證明該帳戶內之款項係特定犯罪所得，因已
    被提領而造成金流斷點，該當掩飾、隱匿之要件，該特定犯
    罪正犯自成立一般洗錢罪之正犯。
　②刑法第30條之幫助犯，係以行為人主觀上有幫助故意，客觀
    上有幫助行為，即對於犯罪與正犯有共同認識，而以幫助意
    思，對於正犯資以助力，但未參與實行犯罪之行為者而言。
    幫助犯之故意，除需有認識其行為足以幫助他人實現故意不
    法構成要件之「幫助故意」外，尚需具備幫助他人實現該特
    定不法構成要件之「幫助既遂故意」，惟行為人只要概略認
    識該特定犯罪之不法內涵即可，無庸過於瞭解正犯行為之細
    節或具體內容。此即學理上所謂幫助犯之「雙重故意」。金
    融帳戶乃個人理財工具，依我國現狀，申設金融帳戶並無任
    何特殊限制，且可於不同之金融機構申請多數帳戶使用，是
    依一般人之社會通念，若見他人不以自己名義申請帳戶，反
    而收購或借用別人之金融帳戶以供使用，並要求提供金融卡
    及告知密碼，則提供金融帳戶者主觀上如認識該帳戶可能作
    為對方收受、提領特定犯罪所得使用，對方提領後會產生遮
    斷金流以逃避國家追訴、處罰之效果，仍基於幫助之犯意，
    而提供該帳戶之金融卡及密碼，以利洗錢實行，仍可成立一
    般洗錢罪之幫助犯。
　③綜上，行為人提供金融帳戶存摺、提款卡、密碼予不認識之
    人，固非屬洗錢防制法第2條所稱之洗錢行為，不成立一般
    洗錢罪之正犯；然行為人主觀上如認識該帳戶可能作為收受
    、提領特定犯罪所得使用，他人提領後會產生遮斷資金流動
    軌跡以逃避國家追訴、處罰之效果，仍基於幫助之犯意而提
    供，則應論以幫助犯一般洗錢罪。
　⒉經查：
　⑴本案中國信託銀行帳戶為被告所申辦使用，為帳戶之實際管
    理人。被告既明知任意將帳戶金融卡及密碼提供不熟識之人
    ，極有可能被詐欺集團成員取得掌控權，利用以之收取詐欺
    取財之贓款，以被告高職肄業之智識程度，且有多年工作經
    驗，對此實難諉稱不知。雖然該等帳戶之戶名仍為被告，外
    觀上存匯入該等帳戶之款項係顯示由被告取得，但實際上匯
    （存）入帳戶之款項，最後乃是由身分不詳、實際掌控該等
    帳戶之詐欺集團成員取得，被害人遭詐騙而匯（存）入之款
    項，在該實際掌控被告帳戶之集團成員領取後，該犯罪所得
    實際去向，已無從查得，形成金流斷點，不易查明，因而產
    生掩飾詐欺犯罪所得去向之效果，此應為被告所得認知。
　⑵金融帳戶為個人之理財工具，一般民眾皆可以存入最低開戶
    金額之方式自由申請開設金融帳戶，並無任何特殊限制，亦
    得同時在不同金融機構申請多數存款帳戶使用，當無取得他
    人帳戶使用之必要。而金融存款帳戶，攸關存戶個人財產權
    益保障，專屬性甚高，衡諸常理，若非與本人有密切關係者
    ，不可能任意交付個人帳戶之存摺、金融卡及密碼予他人，
    縱有交付個人帳戶資料予他人使用之特殊情形，亦必會先行
    瞭解他人使用帳戶存摺、金融卡及密碼之目的始行提供。況
    以電話通知中獎、個人資料外洩、刊登虛偽販賣之商品、假
    冒親友身分借款或其他類似之不法詐騙份子，經常利用他人
    帳戶存摺、金融卡及密碼以遂行犯行，並藉人頭帳戶製造犯
    罪所得金流斷點，致使無法查明犯罪所得去向及真正提領詐
    欺贓款之犯罪者，類此案件在社會上層出不窮，亦屢經報章
    雜誌及其他新聞媒體再三披露，故避免此等專屬性甚高之金
    融帳戶資料遭不明人士利用為洗錢犯罪工具，亦為一般生活
    認知所應有之認識。被告依其智識程度、生活與工作經驗，
    對於上情難諉為不知，已如前述。被告應可預見其提供帳戶
    金融卡及密碼予不熟識之人，可能會供他人利用進行詐騙行
    為，而被害人匯入之贓款一經提領，勢將產生遮斷資金流動
    軌跡以逃避國家追訴、處罰之結果。
　⑶被告雖無收受、持有或使用特定犯罪所得之情形，且無積極
    之移轉或變更特定犯罪所得之行為，非屬洗錢防制法第2條
    第1款、第3款所稱之洗錢行為，但其提供其申設使用之上開
    中國信託銀行帳戶金融卡及密碼之行為，仍對詐欺集團成員
    得利用該帳戶收取詐欺所得贓款，進而提領而形成資金追查
    斷點無法追查之洗錢行為，提供助力。被告既知上述情節，
    竟仍任意提供帳戶金融卡及密碼，顯有容任而不違反其本意
    之幫助洗錢之不確定故意甚明。從而，被告提供帳戶金融卡
    及密碼之行為，仍該當一般洗錢罪之幫助犯。
　㈣綜上所述，被告既能預見提供其中國信託銀行帳戶存摺、提
    款卡、密碼予不熟識之人，將可能被詐欺集團利用作為收取
    詐騙贓款帳戶之用，亦能預見詐欺集團成員提領犯罪所得後
    將產生遮斷資金流動之追查斷點，以逃避國家追訴、處罰之
    結果，仍任意提供帳戶金融卡及密碼，而容任該結果發生，
    則該結果之發生應不違背其本意，被告自有幫助詐欺取財與
    幫助一般洗錢之不確定故意與行為至明。本案事證明確，被
    告犯行洵堪認定，應依法論科。
二、論罪：
　㈠按刑法上之幫助犯，係對於犯罪與正犯有共同之認識，而以
    幫助之意思，對於正犯資以助力，而未參與實施犯罪之行為
    者而言（最高法院88年度台上字第1270號判決意旨參照）。
    本案被告提供上開中國信託銀行帳戶之存摺、提款卡、密碼
    供詐欺不法份子使用，使被害人因該詐欺不法份子詐騙而將
    款項匯入上開帳戶，僅為他人之詐欺取財犯行提供助力，尚
    無證據足以證明被告係以自己實施詐欺取財犯罪之意思，或
    與他人為詐欺取財犯罪之犯意聯絡，或有直接參與詐欺取財
    犯罪構成要件行為分擔等情事。是核被告所為，係犯刑法第
    30條第1項前段、第339條第1項幫助犯詐欺取財罪，及刑法
    第30條第1項前段、洗錢防制法第14條第1項幫助一般洗錢罪
    。聲請簡易判決處刑意旨雖認被告係違反洗錢防制法第2條
    第2款、第3條第2款，而涉犯該法第14條第1項之洗錢罪之正
    犯，然被告僅提供帳戶存摺、提款卡及密碼予詐欺集團成員
    ，無參與後續之提款行為，揆諸上開說明，其所為非洗錢防
    制法第2條第2款、第3條第2款所指洗錢行為，無從成立一般
    洗錢罪之直接正犯，聲請簡易判決處刑意旨容有誤會，惟正
    犯與幫助犯、既遂犯與未遂犯，其基本犯罪事實並無不同，
    僅犯罪之態樣或結果有所不同，尚不生變更起訴法條問題（
    最高法院101年度台上字第3805號、102年度台上字第1998號
    判決意旨參照），是自無庸變更起訴法條。又被告固有提供
    其所有中國信託銀行帳戶幫助他人詐欺取財之不確定故意，
    然詐欺取財之方式甚多，依告訴人甲○○於警詢時指訴之情節
    ，尚不足以認定被告對於該詐欺集團成員是否採用如犯罪事
    實欄所示之加重手段詐騙本件被害人乙節有所認知或容任，
    聲請簡易判決處刑意旨亦未就此部分舉證，依罪證有疑，利
    歸被告之原則，尚難認被告有刑法第339條之4第1項第3款之
    幫助加重詐欺取財行為，附此敘明。
　㈡被告以一提供帳戶存摺、提款卡及密碼之行為，而犯上開幫
    助詐欺取財、幫助一般洗錢等二罪，為想像競合犯，應依刑
    法第55條之規定，從一重之幫助一般洗錢罪處斷。
　㈢又被告曾因違反毒品危害防制條例案件，經臺灣臺南地方法
    院於105年間以105年度簡字第3037號判決判處有期徒刑2月
    確定，於106年10月5日易科罰金執行完畢等情，有臺灣高等
    法院被告前案紀錄表1份在卷可考（本院卷第27至28頁），
    其於受有期徒刑執行完畢後5年內故意再犯有期徒刑以上之
    罪，為累犯。且審酌被告前案執行完畢後約1年2月，即再犯
    本案，顯見被告並未因上開刑罰而反省己身行為，並尊重他
    人財產權，顯然對於刑罰之反應力薄弱，復無司法院釋字第
    775號解釋意旨所指個案應量處最低法定刑，又無法適用刑
    法第59條減輕其刑，而應依此解釋意旨裁量不予加重最低本
    刑之情形（最高法院108年度台上字第338號判決意旨參照）
    ，爰依刑法第47條第1項規定加重其刑。
　㈣被告係基於幫助之犯意而為一般洗錢罪，爰依刑法第30條第2
    項規定，按正犯之刑減輕之，並依刑法第71條第1項之規定
    ，先加後減之。
三、原判決撤銷改判之理由：
  ㈠原判決就被告所犯幫助詐欺取財犯行，予以論罪科刑，固非
    無見。惟查：
　⒈被告提供中國信託銀行帳戶存摺、提款卡及密碼予真實姓名
    年籍不詳之詐欺集團成員，用以進行詐騙，收取被害人匯（
    存）入之詐欺所得，進而以金融卡提領取得贓款，產生遮斷
    犯罪所得資金去向之結果，該當於刑法第30條、洗錢防制法
    第2條第2款之掩飾特定犯罪所得去向之一般洗錢行為，原判
    決認被告犯行並不成立洗錢罪，雖無不當，但未及審酌上述
    大法庭揭示應成立幫助一般洗錢罪之見解，而不另為無罪之
    諭知，尚有未洽。
　⒉本件被告對於刑罰之反應力薄弱，復無司法院釋字第775號解
    釋意旨所指個案應量處最低法定刑，又無法適用刑法第59條
    減輕其刑，而應依此解釋意旨裁量不予加重最低本刑之情形
    ，仍應依刑法第47條第1項累犯規定加重其刑等情，業經敘
    明如上，是原判決認無適用刑法第47條第1項規定加重被告
    刑責之必要，亦有未合。
　⒊檢察官據被告之請求為被告之利益提起上訴，認被告前已與
    告訴人達成民事調解，至今雖僅支付1萬元與告訴人，尚認
    被告犯後態度良好；又被告係單親媽媽，需獨自撫養8個月
    大的孩子，目前又妊娠5個月，原審量處被告有期徒刑2月，
    量刑容有再予審酌之處等語。惟本案被告提供帳戶金融卡及
    密碼之行為，係成立幫助一般洗錢罪，並不成立一般洗錢罪
    之直接正犯，且被告為累犯，仍應依刑法第47條第1項規定
    加重其刑，已據說明如前，檢察官之上訴，核無理由，然原
    判決既有前述未及審酌之處，仍屬無法維持，爰由本院將原
    判決撤銷改判，以期適法。
  ㈡爰審酌被告於現今詐欺集團犯案猖獗，政府及媒體均大力宣
    導勿將帳戶存摺、提款卡及密碼等資料交與不詳人士，以免
    遭詐欺集團不法利用之情形下，竟仍交付自己中國信託銀行
    帳戶存摺、提款卡及密碼予他人，使詐欺集團得以作為不法
    目的使用，影響社會金融交易秩序及助長詐欺活動之發生，
    並因此減低告訴人事後向幕後詐欺集團成員追償及刑事犯罪
    偵查之可能性，其所為實有不該，且雖與告訴人達成和解，
    但迄今僅給付1萬元，尚有5萬元未依約定給付，業據告訴人
    陳稱在卷，並有臺灣臺南地方法院109年度南司簡附民移調
    字第1號調解筆錄及公務電話紀錄等資料附卷可參（原審金
    簡卷第55、69頁、原審金訴卷第89、99頁）；併考量被告犯
    後坦認犯行之態度，及本件犯罪手段及所造成之損害等犯罪
    情狀，暨其於本院審理中自陳：「高職肄業、離婚，有2個
    小孩，都未滿2歲，和爸媽同住，目前照顧小孩，因為2個小
    孩家人照顧不來，所以我無法上班，我有申請特殊家庭補助
    ，那是1次性3個月發1次，我生產後可以申請，分娩2個月內
    可以申請，3個月內還可以申請未婚生子獨自撫養未滿18歲
    小孩之補助，政府的這些補助費用當然不夠，父母也沒有工
    作，家中只有哥哥在工作。」（本院卷第137頁）等一切情
    狀，量處有期徒刑2月，併科罰金5千元，罰金如易服勞役，
    以1千元折算1日。又依刑法第41條第1 項規定得易科罰金之
    罪，以所犯最重本刑為「5 年有期徒刑以下之刑」者為限，
    被告所犯本件為刑法第30條第1項前段、洗錢防制法第14條
    第1項之幫助一般洗錢罪，其法定刑為「7 年以下有期徒刑
    」，並不得易科罰金，是被告所犯雖經本院判處有期徒刑2
    月，依法仍不得諭知易科罰金之折算標準，惟仍得依刑法第
    41條第3項規定請求易服社會勞動，併此指明。
　㈢沒收部分：
　⒈犯罪所得之沒收、追繳或追徵，在於剝奪犯罪行為人之實際
    犯罪所得（原物或其替代價值利益），使其不能坐享犯罪之
    成果，以杜絕犯罪誘因，可謂對抗、防止經濟、貪瀆犯罪之
    重要刑事措施，性質上屬類似不當得利之衡平措施，著重所
    受利得之剝奪，是苟無犯罪所得，自不生利得剝奪之問題。
    又幫助犯係指就他人之犯罪加以助力，使其易於實施之積極
    或消極行為而言。其犯罪態樣與實施犯罪之正犯有異，其所
    處罰者，乃其提供助力之行為本身，而非正犯實施犯罪之行
    為，因此幫助犯對正犯所有供犯罪所用或因犯罪所得之物，
    無庸併為沒收之宣告；幫助犯僅係對於犯罪構成要件以外行
    為為加工，除因幫助行為有所得外，正犯犯罪所得，非屬幫
    助犯之犯罪成果，自不得對其為沒收之諭知（最高法院88年
    度台上字第6234號、106年度台上字第1196號判決意旨參照
    ）。依本案卷內證據資料內容，並無證據證明被告上開幫助
    犯行有取得任何犯罪所得，亦無從認定被告有分得詐欺所得
    之款項，是被告就本案既無不法利得，自無犯罪所得應予宣
    告沒收或追徵之問題，爰不予宣告沒收或追徵其價額。
　⒉洗錢防制法第18條第1項固規定「犯第14條之罪，其所移轉、
    變更、掩飾、隱匿、收受、取得、持有、使用之財物或財產
    上利益，沒收之；犯第15條之罪，其所收受、持有、使用之
    財物或財產上利益，亦同。」，惟被告非實際上提款之人，
    無掩飾隱匿詐欺贓款之犯行，非洗錢防制法第14條第1項之
    正犯，自無上開條文適用，附此敘明。
據上論斷，應依刑事訴訟法第369條第1項、第364條、第299條第
1項前段，洗錢防制法第14條第1項，刑法第11條前段、第30條第
1項前段、第2項、第339條第1項、第55條前段、第47條第1項、
第42條第3項，刑法施行法第1條之1第1項，判決如主文。
本案經檢察官黃莉琄聲請簡易判決處刑，檢察官蘇榮照提起上訴
，檢察官林李嘉到庭執行職務。
中　　華　　民　　國　　110 　年　　7 　　月　　15　　日
                  刑事第二庭    審判長法　官  陳顯榮 
                                      法　官  黃裕堯
                                      法　官  陳弘能
以上正本證明與原本無異。
如不服本判決應於收受送達後20日內向本院提出上訴書狀，其未
敘述上訴理由者，並得於提起上訴後20日內向本院補提理由書（
均須按他造當事人之人數附繕本）「切勿逕送上級法院」。
　　　　　　　　　　　　　　　　　　　書記官  許雅華　　
中　　華　　民　　國　　110 　年　　7 　　月　　15　　日
附錄本案論罪科刑法條全文：
刑法第30條
幫助他人實行犯罪行為者，為幫助犯。雖他人不知幫助之情者，
亦同。
幫助犯之處罰，得按正犯之刑減輕之。
洗錢防制法第2條
本法所稱洗錢，指下列行為：
一、意圖掩飾或隱匿特定犯罪所得來源，或使他人逃避刑事追訴
    ，而移轉或變更特定犯罪所得。
二、掩飾或隱匿特定犯罪所得之本質、來源、去向、所在、所有
    權、處分權或其他權益者。
三、收受、持有或使用他人之特定犯罪所得。
洗錢防制法第14條
有第二條各款所列洗錢行為者，處7年以下有期徒刑，併科新臺
幣5百萬元以下罰金。
前項之未遂犯罰之。
前二項情形，不得科以超過其特定犯罪所定最重本刑之刑。
刑法第339條
意圖為自己或第三人不法之所有，以詐術使人將本人或第三人之
物交付者，處5年以下有期徒刑、拘役或科或併科50萬元以下罰
金。
以前項方法得財產上不法之利益或使第三人得之者，亦同。
前二項之未遂犯罰之。